【裁判字號】    92,交抗,46
【裁判日期】    920331
【裁判案由】    違反道路交通管理處罰條例
【裁判全文】
臺灣高等法院刑事裁定                              九十二年度交抗字第四六號
    抗  告  人  甲○○
    即受處分人
右列抗告人因違反道路交通管理處罰條例案件，不服臺灣士林地方法院中華民國九十
一年十一月二十六日裁定（九十一年度交聲字第一０五七號）提起抗告，本院裁定如
左：
    主  文
抗告駁回。
    理  由
一、原裁定以本件抗告人即受處分人甲○○於九十一年八月二十一日凌晨四時二十分
    許，駕駛車牌號碼ＢＶ─四四五號營業小客車，沿臺北市○○區○○路一段由東
    往西方向行駛至忠義街口，因闖紅燈經警攔停舉發之事實，業證人即舉發本件違
    規之臺北市政府警察局士林分局警備隊小隊長黃正賢結證：「（本件舉發的情形
    為何？）我當時站在忠誠路一段一００巷巷口，我看到忠義街口出來忠誠路的燈
    號已經變成綠燈，但是忠誠路上的燈是紅燈，忠義街已經有車子開出來，此時我
    發現異議人的車子從忠誠路上內側第三車道通過忠義街口直行，所以才攔車舉發
    」等語綦詳，並有臺北市政府警察局舉發違反道路交通管理事件通知單一紙在卷
    足憑。抗告人於原審調查時聽聞證人黃正賢前開證詞後，雖辯以：在警員所站之
    位置，看不到忠義街口之燈號云云。惟經原審實地勘查結果：忠誠路一段一００
    巷巷口係禁止進入之單向道，依異議人所指出之當時員警站立位置（異議人當場
    表示巡邏車及警員均位於距離一００巷巷口更往西方向，約二十三步遠之公共電
    話亭旁邊），忠誠路西往東方向燈號有時因樹蔭擋到，無法看到，另雖無法看到
    忠義街口燈號，但可看到其下方行人穿越道之燈號及所顯示秒數；然此為證人黃
    正賢所否認，並當場結證指明斯時在忠誠路一段一００巷巷口設有路檢點，巡邏
    車停在巷口，其與同事劉信宏一前一後站在往東方向，較一００巷口更靠近路口
    之忠誠路一段一０二號劍橋動物醫院前路邊最外側慢車道上，而實際站立於證人
    所指當日臨檢位置，往忠義街口方向，可以看見街口燈號，忠義街口之燈號為綠
    燈時，忠誠路口雙向燈號均為紅燈，所有車輛不得直行或轉彎，經原審製有勘驗
    筆錄一份附卷可按。查證人黃正賢自承擔任取締交通違規勤務近三十年之久，其
    取締交通違規案件經驗自當豐富，應無誤為舉發之可能，且其與異議人素昧平生
    ，並無怨隙，係依法執行勤務之公務員，當無設詞誣陷致己身負偽證重罪之必要
    ，其證言自堪採信，異議人所辯委不足採。原審既查無證據足資證明員警有捏造
    事實違法取締之情事，則執勤警員本其維護交通秩序、安全職責所為之舉發，自
    應受到合法、正確之推定，其證言並無瑕疵而堪採信，本件異議人違規之事實洵
    堪認定。縱異議人另稱伊前面同時有二部機車被攔停，惟未受另一執勤警員取締
    屬實，惟此係主管機關行使行政裁量權妥適與否而非違法與否之問題，且人民不
    得主張「不法之平等」，故仍無解於異議人之違規行為與其所受之處分。從而原
    處分機關依道路交通管理處罰條例第五十三條及同條例第六十三條第一項第三款
    規定，處罰鍰二千七百元並記違規點數三點，核無不當，認抗告人之異議為無理
    由，應予駁回。
二、抗告意旨略以抗告人絕對沒有闖紅燈，而是執法人員誤判，受到員警不實之陳述
    之影響等。
三、按汽車駕駛人，行經有燈光號誌管制之交岔路口闖紅燈者，處新臺幣一千八百元
    以上五千四百元以下罰鍰。又汽車駕駛人有前條之情形者，除依原條款處罰鍰外
    ，並記違規點數三點，道路交通管理處罰條例第五十三條、第六十三條第一項第
    三款分別定有明文。查抗告人於九十一年八月二十一日凌晨四時二十分許，駕駛
    車牌號碼ＢＶ─四四五號營業小客車，沿臺北市○○區○○路一段由東往西方向
    行駛至忠義街口，因闖紅燈經警攔停舉發之事實，業證人即舉發本件違規之臺北
    市政府警察局士林分局警備隊小隊長黃正賢證述明確，且本件係因抗告人闖紅燈
    經警當場攔停舉發，並有臺北市政府警察局舉發違反道路交通管理事件通知單一
    紙在卷足憑。抗告人亦確有行經該路段，本件並無任何積極證據足以證明該執勤
    員警之舉發係屬虛偽，或使人足信該名員警有何不可採之品性證據或前科證據存
    在，抗告人亦未提出該名執勤員警之舉發確屬不實之相關證據以供調查，尚難僅
    憑抗告人之片面指述遽認本件有濫行取締之情形，則執勤員警本其維護交通秩序
    安全職責所為之依法舉發，自應受到合法正確之推定。抗告人所為之陳述，並無
    積極之事證足以證明其所述與事實相符，自無可採，本件抗告人違規之事實明確
    ，原裁定認原處分機關援引前開規定對抗告人裁處罰鍰二千七百元並記違規點數
    三點等，揆諸前揭法令之規定，於法並無不當，經核無誤，抗告人之抗告為無理
    由，應予駁回。
四、依道路交通管理處罰條例第八十九條，道路交通案件處理辦法第二十六條，刑事
    訴訟法第四百十二條裁定如主文。
中    華    民    國    九十二    年    三    月    三十一    日
                              臺灣高等法院交通法庭
                                  審判長法  官  陳  正  雄
                                        法  官  許  錦  印
                                        法  官  許  宗  和
右正本證明與原本無異。
不得再抗告。
                                        書記官  廖  艷  莉
中    華    民    國    九十二    年    四    月      二      日


司法院資訊處製作；財團法人民間司法改革基金會備份。
